臺灣高等法院臺中分院刑事判決　　　　94年度上訴字第2513號
上　訴　人　台灣台中地方法院檢察署檢察官
上　訴　人
即　被　告　甲○○
　　　　　　　　　　6之1號（另案羈押於臺灣臺中看守所）
上列上訴人因毒品危害防制條例案件，不服臺灣臺中地方法院94
年度訴字第3023號中華民國94年10月27日第一審判決（起訴案號
：臺灣臺中地方法院檢察署94年度毒偵字第4633號），提起上訴
及上訴後併案審理（臺灣臺中地方法院檢察署94年度毒偵字第58
77、6315、5991號、臺灣彰化地方法院檢察署94年度毒偵字第56
70號），本院判決如下：
    主　　　文
原判決撤銷。
甲○○連續施用第一級毒品，累犯，處有期徒刑壹年。
扣案之第一級毒品海洛因壹包（驗餘淨重零點貳捌公克，空包裝
重零點參柒公克），除包裝袋外沒收銷燬之，包裝袋壹個、注射
針筒貳支，均沒收。
    事實及理由
一、犯罪事實：
    甲○○前於民國87年間因違反毒品危害防制條例案件，經裁
    定送觀察、勒戒後，認無繼續施用毒品之傾向，由臺灣臺中
    地方法院檢察署檢察官於87年9月18日以87年度偵字第15334
    號為不起訴處分確定。復於89年間，因施用毒品案件，再經
    裁定送觀察、勒戒後，認有繼續施用之傾向，續由法院裁定
    令入戒治處所施以強制戒治，嗣因戒治成效合格，經裁定停
    止戒治，所餘戒治期間付保護管束，期間至 91年4月22日。
    而所犯施用第2級毒品犯行，另經原審法院判處有期徒刑6月
    確定，於91年5月7日易科罰金執行完畢。詎甲○○仍不知戒
    惕，於前開強制戒治執行完畢釋放後 5年內，竟又基於施用
    第1級毒品海洛因之概括犯意，分別自94年4月底某日起至94
    年5月2日16時許止，及自94年9月初某日起至94年10月1日14
    時許止，在臺中縣大肚鄉○○路164巷1弄116之1 號住處內，
    以將第1 級毒品海洛因摻水放入針筒內注射施打之方式，連
    續施用第1級毒品海洛因多次，施用頻率約為2至3天1次，嗣
    其前後於下列時、地遭查獲：(1)94年5月5日14時許，為警在
    臺中市○○區○○路132巷6弄3 號前查獲，並扣得其所有供
    施用第1級毒品使用之第1級毒品海洛因1包 （驗餘淨重0.28
    公克，空包裝重0.37公克） 及注射針筒2支；經採集其尿液
    送驗後，結果呈嗎啡陽性反應。 (2)94年9月24日13時10分許
    ，因另案為警訊問時自動向警方自白有連續施用第1 級毒品
    海洛因多次而查獲；經採集其尿液送驗後，結果呈嗎啡陽性
    反應。 (3)94年10月5日13時許，因另案為警訊問時自動向警
    方自白有連續施用第1 級毒品海洛因多次而查獲；經採集其
    尿液送驗後，結果呈嗎啡陽性反應，因而查悉上情。
二、認定犯罪事實所憑證據和理由：
  (一)被告對於上揭連續施用第1 級毒品海洛因多次之事實於警詢
    及偵審中均坦承不諱，且被告於上揭時地為警查獲後，經警
    採集其尿液送請中山醫學大學附設醫院藥物濫用檢測中心、
    詮昕科技股份有限公司及彰化縣衛生局鑑驗結果，尿液中嗎
    啡類確均呈陽性反應，此有中山醫學大學附設醫院藥物濫用
    檢測中心出具之確認檢驗結果報告 1紙、詮昕科技股份有限
    公司出具之濫用藥物尿液檢驗報告 1紙、彰化縣衛生局出具
    之煙毒尿液檢驗成績書 1紙及被告尿液代號與真實姓名對照
    表3紙附卷可按。再扣案之白色粉末1包，經臺中市警察局第
    五分局員警送請法務部調查局鑑定結果，該包白色粉末確含
    有第1級毒品海洛因成分，鑑餘淨重為 0.28公克，有法務部
    調查局94年7月5日調科壹字第120016075號鑑定通知書1紙在
    卷可稽。此外，復有扣案之第1級毒品海洛因1包、供被告施
    用海洛因之注射針筒 2支可資佐證，足認被告之自白確與事
    實相符，堪可採信。
  (二)被告前於87年間因違反毒品危害防制條例案件，經裁定送觀
    察、勒戒後，認無繼續施用毒品之傾向，由臺灣臺中地方法
    院檢察署檢察官於87年9月18日以87年度偵字第15334號為不
    起訴處分確定。復於89年間，因施用毒品罪，經裁定送觀察
    、勒戒後，認有繼續施用之傾向，續由法院裁定令入戒治處
    所施以強制戒治，嗣因戒治成效合格，經裁定停止戒治，所
    餘戒治期間付保護管束，期間至 91年4月22日，有臺灣高等
    法院被告前案紀錄表及臺灣臺中地方法院檢察署刑案資料查
    註紀錄表各1份在卷可憑，其於受強制戒治執行完畢後5年內
    再犯毒品危害防制條例第10條之罪，事證明確，被告之犯行
    可以認定。
三、撤銷改判的理由：
  (一)撤銷原判決的理由：
    原審就檢察官上訴後於本院審理時移送併辦部分，亦即被告
    自94年9月初某日起至94年10月1日14時許止，在同上址處，
    多次施用第1 級毒品海洛因之犯行均未及審理，致未併審酌
    為量刑之依據，尚有未洽。
  (二)自為判決的論罪科刑理由：
    按海洛因係毒品危害防制條例所規定之第1 級毒品，核被
      告所為，係犯同條例第10條第1項之施用第1級毒品罪。被
      告施用第1級毒品海洛因前後，持有第1級毒品海洛因之低
      度行為，應為其施用之高度行為所吸收，不另論罪。
    被告前揭先後多次施用第1 級毒品海洛因之行為，時間緊
      接，觸犯構成要件相同之罪名，顯係基於概括之犯意反覆
      為之，為連續犯，應依刑法第56條規定以一罪論，並加重
      其刑。再檢察官原雖僅起訴被告自94年4月底某日起至 94
      年5月2日 16時許止，連續施用第1級毒品海洛因多次之犯
      行，惟被告其餘未經起訴部分之施用第1 級毒品犯行，既
      與經檢察官起訴部分，具有連續犯之裁判上一罪關係，而
      為起訴效力所及，且經檢察官移送併辦或被告自白，本院
      自應併予審理。又被告前於90年間因施用第2 級毒品罪，
      經判處有期徒刑6月確定，於 91年5月7日易科罰金執行完
      畢等情，有臺灣臺中地方法院檢察署刑案資料查註紀錄表
      及臺灣高等法院被告前案紀錄表各 1份在卷可按，其於受
      有期徒刑執行完畢後，於 5年以內再犯本件有期徒刑以上
      之罪，為累犯，應依刑法第47條規定，遞加重其刑。
    審酌被告曾因施用毒品接受1次觀察勒戒處分及1次強制戒
      治處分，且曾經法院判處罪刑確定在案，竟尚不能深切體
      悟，自愛自重，猶不顧施用毒品對其個人、家庭及社會、
      國家所造成之危害及負累，而再犯不輟，且接連多次為警
      查獲，難認其罪責係屬輕微，自應受相當之刑罰制裁及被
      告所施用毒品之期間、犯後坦認犯行之態度等一切情狀，
      量處如主文第2項所示之刑，以示懲儆。
    扣案第1級毒品海洛因1包（鑑餘淨重為0.28公克，空包裝
      重0.37公克），除包裝袋外，係查獲之毒品，應依毒品危
      害防制條例第18條第1 項前段之規定，沒收銷燬之。上開
      包裝袋一個及警方所查扣之注射針筒 2支，均係被告所有
      供犯施用第1 級毒品海洛因犯行所用之物，業據被告陳明
      在卷，併依刑法第38條第1項第2款之規定沒收。
四、適用的法律：
  (一)刑事訴訟法第369條第1項前段、第364條、第299條第1 項前
    段。
  (二)毒品危害防制條例第10條第1項、第18條第1項前段，刑法第
    11條、第56條、第47條、第38條第1項第2款。
中　　華　　民　　國　　94　　年　　12　　月　　30　　日
              刑事第九庭  審判長法　官　陳　筱　珮
                                法　官　趙　春　碧
                                法　官　張　國　忠
上列正本證明與原本無異。
如不服本判決應於收受送達後十日內向本院提出上訴書狀，其未
敘述上訴之理由者並得於提起上訴後十日內向本院補提理由書（
均須按他造當事人之人數附繕本）。
                                書記官　林　玉　惠
中　　華　　民　　國　　94　　年　　12　　月　　30　　日
                                                      Ｒ
